Minutes et répertoires du notaire Hippolyte LEJEUNE, 26 septembre 1833 - 29 juillet 1863 (étude IX)
Archives nationales
- Minutes de Hippolyte LEJEUNE, 28 septembre 1833 - 29 juillet 1863; MC/ET/IX/1195 - MC/ET/IX/1359
  - Minutes. 1851, janvier - mars, janvier - mars 1851; MC/ET/IX/1304
    - Quittance, acompte sur lots de la foret des andelys, 410ha, 110000f sur 523700f, Hennezis, notre-Dame-de-l'Isle, port-Mort (Eure-et-Loir)., 15 janvier 1851; MC/ET/IX/1304
      Nom, qualité: (M.) Orleans D', Louis Charles Philippe Raphael (duc, Nemours), Nemours.
      Domicile: Claremont (angleterre).
      Relations: héritier de l'intervenant 14.
      Intervenant 2, en première partie:
      Nom, qualité: (M.) Orleans D', Francois Ferdinand Philippe (prince, Joinville), Joinville.
      Domicile: Clarmont (angleterre).
      Intervenant 3, en première partie:
      Nom, qualité: (M.) Orleans D', Henri Eugene Philippe Louis (duc, Aumale), Aumale.
      Intervenant 4, en première partie:
      Nom, qualité: (Mme ou Mlle) Orleans D', Marie Clementine (duchesse, Saxe-Cobourg-Gotha), Saxe-Cobourg-Gotha (allemagne).
      Domicile: Cobourg (allemagne).
      Relations: épouse de l'intervenant 5, héritier de l'intervenant 14.
      Nom, qualité: (M.) Saxe-Cobourg-Gotha de, Auguste Louis Victor (duc).
      Intervenant 6, en première partie:
      Nom, qualité: (M.) Orleans D', Antoine Marie Philippe Louis (duc, Montpensier), Montpensier.
      Domicile: Seville (espagne).
      Intervenant 7, en première partie:
      Nom, qualité: (M.) Wurtemberg de, Philippe Alexandre Ernest (duc).
      Domicile: Bayreuth (allemagne).
      Relations: fils de l'intervenant 8, héritier de l'intervenant 14.
      Intervenant 8, indirect:
      Nom, qualité: (Mme ou Mlle) Orleans D', Marie Christine Leopoldine.
      État civil: décédée.
      Relations: épouse de l'intervenant 9.
      Intervenant 9, indirect:
      Nom, qualité: (M.) Wurtemberg de, Frederic Guillaume Alexandre (duc).
      Intervenant 10, en première partie:
      Nom, qualité: (M.) Leopold I Roi Des Belges.
      Relations: veuf de l'intervenant 11, héritier de l'intervenant 14.
      Intervenant 11, indirect:
      Nom, qualité: (Mme ou Mlle) Louise d'Orleans Reine Des Belges.
      Intervenant 12, en première partie:
      Nom, qualité: (Mme ou Mlle) Mecklembourg-Schwerin de, Helene Louise Elisabeth (duchesse, Orleans), Orleans.
      Domicile: Richemont (angleterre).
      Relations: veuve de l'intervenant 13, héritier de l'intervenant 14.
      Intervenant 13, indirect:
      Nom, qualité: (M.) Orleans D', Ferdinand Philippe Louis (duc).
      Intervenant 14, indirect:
      Nom, qualité: (M.) Louis Philippe Roi Des Francais.
      Intervenant 15, en deuxième partie:
      Nom, qualité: (Mme ou Mlle) Bouland, Jeanne Nathalie.
      Domicile: Paris (Paris) rue du Cirque, 19.
      Relations: épouse de l'intervenant 16.
      Intervenant 16, indirect:
      Nom, qualité: (M.) Devoize, Adolphe Joseph Francois.
      Domicile: Paris (Paris) rue du Cirque, 19
    - Décharge, paiement de domaine, 210567f, Vendoeuvres (Indre) Lancosme., 16 janvier 1851; MC/ET/IX/1304
      Nom, qualité: (M.) Gallet de Mondragon de, Antoine Jean Joseph Theodore.
      Domicile: Paris (Paris) rue d'Antin, 3.
      Nom, qualité: (Mme ou Mlle) Savary de Lancosme, Denise Octavie.
      Relations: épouse de l'intervenant 1, donataire de l'intervenant 4.
      Nom, qualité: (M.) Crombez Lefebure, Benoit Georges Alexis Joseph.
      Domicile: Tournay (belgique).
      Relations: acheteur de l'intervenant 4.
      Nom, qualité: (M.) Savary de Lancosme.
      Relations: père de l'intervenant 2
    - Quittance, paiement d'adjudication de terre et pre, 1500 m2, 572f, Verrieres-le-Buisson, antony (91, 92)., 17 janvier 1851; MC/ET/IX/1304
      Nom, qualité: (personne morale) Granger (hoirs).
      Relations: héritiers de l'intervenant 2.
      Nom, qualité: (Mme ou Mlle) Menard, Louise Pauline Nicole.
      Relations: veuve de l'intervenant 3.
      Nom, qualité: (M.) Granger, Louis Francois Joseph.
      Intervenant 4, en deuxième partie:
      Nom, qualité: (M.) Grondard, Pierre Francois Michel.
      Profession: cultivateur, Antony (Hauts-de-Seine).
      Domicile: Antony (Hauts-de-Seine) place de l'Eglise.
      Nom, qualité: (M.) Mongarny, Jean Pierre.
      Profession: boucher (marchand), Antony (Hauts-de-Seine).
      Domicile: Antony (Hauts-de-Seine)
    - Remise de pièces, décharge, documents sur une concession de mines, Saint-Chamond (Loire)., 17 janvier 1851; MC/ET/IX/1304
      Nom, qualité: (M.) Gallet de Mondragon de, Antoine Joseph Theodore.
      Nom, qualité: (Mme ou Mlle) Meze, Marie Sophie.
      Domicile: Paris (Paris) rue Rochechouart, 72.
      Nom, qualité: (M.) Besson, Henry Gerard.
      Domicile: Paris (Paris) rue Rochechouart, 72
    - Mariage., 18 janvier 1851; MC/ET/IX/1304
      Nom, qualité: (M.) Richert, Nicolas.
      Profession: surveillant au palais-national, Paris (Paris).
      Domicile: Paris (Paris) Palais-National.
      Nom, qualité: (M.) Richert, Jean.
      Domicile: Metz (Moselle).
      Nom, qualité: (Mme ou Mlle) Aubertin, Catherine.
      Profession: rentiere.
      Domicile: Paris (Paris) rue de Ponthieu, 17.
      Relations: veuve de l'intervenant 4.
      Nom, qualité: (M.) Pierre, Jean.
      État civil: décédé
    - Procuration acte, administration de succession., 21 janvier 1851; MC/ET/IX/1304
      Nom, qualité: (personne morale) Bertin (hoirs).
      Nom, qualité: (M.) Bertin, Marie Jean Baptiste.
      Domicile: Paris (Paris) rue Taitbout, 16.
      Nom, qualité: (Mme ou Mlle) Pannier, Claudine Francoise.
      Relations: veuve de l'intervenant 2, mère de l'intervenant 1
    - Succession, inventaire après décès., 21 janvier 1851; MC/ET/IX/1304
      Nom, qualité: (M.) Rousseau, Eustache Simon.
      Profession: restaurateur, tenancier d'hotel meuble, Paris (Paris), rue Neuve-des-Bons-Enfants, 19, hotel-de-Bruges.
      Domicile: Paris (Paris) rue du Vingt-Quatre-Fevrier, 12
    - Testament, dépôt., 22 janvier 1851; MC/ET/IX/1304
      Nom, qualité: (Mme ou Mlle) Hermand, Marie Alexandrine.
      Domicile: Paris (Paris) impasse des Feuillantines, 6.
      Relations: épouse de l'intervenant 2.
      Nom, qualité: (M.) Chapavoir, Adrien Joseph Edouard.
      Domicile: Paris (Paris) impasse des Feuillantines, 6
    - Notoriété, mariage., 24 janvier 1851; MC/ET/IX/1304
      Nom, qualité: (M.) Robine, Sylvain Jacques Prosper.
      Profession: concierge, Paris (Paris).
      Domicile: Paris (Paris) rue Lafitte, 12.
      Nom, qualité: (Mme ou Mlle) Dufay, Therese Renee.
      Domicile: Paris (Paris) rue Lafitte, 12
    - Obligation, emprunt, 38775f., 25 janvier 1851; MC/ET/IX/1304
      Nom, qualité: (M.) Laury, Gabriel Jean Julien.
      Domicile: Paris (Paris) rue Tronchet, 31.
      Nom, qualité: (M.) Gallet de Mondragon de, Augustin Jean Marie Joseph.
      Profession: chef d'escadron (ancien).
      Domicile: Paris (Paris) rue d'Antin, 3
    - Quittance, versement de dot à convertir en rente etat 5%, 18000f., 25 janvier 1851; MC/ET/IX/1304
      Nom, qualité: (Mme ou Mlle) Gibassier, Henriette Clotilde.
      Domicile: Paris (Paris) rue du Cherche-Midi, 36.
      Nom, qualité: (M.) Leduc, Henri Armand.
      Profession: officier de l'administration des subsistances militaires (ancien).
      Nom, qualité: (M.) Pelletier, Martin Louis Victor.
      Profession: entrepreneur de batiments (ancien).
      Domicile: Paris (Paris) rue de Malte, 34.
      Relations: débiteur de l'intervenant 1
    - Succession, dépôt de pièces, jugement d'envoi en possession de rente etat 5% d'ancien regime, 56f., 27 janvier 1851; MC/ET/IX/1304
      Nom, qualité: (M.) Bertrand, Jean.
      Profession: notaire (honoraire), Paris (Paris).
      Domicile: Paris (Paris) rue des Bons-Enfants, 21
    - Procuration revenus, gestion d'actions de la société anonyme du canal de bourgogne., 27 janvier 1851; MC/ET/IX/1304
      Nom, qualité: (M.) Johannot, Charles Emile.
      Domicile: Annonay (Ardèche).
      Nom, qualité: (M.) Hostein, Edouard Jean Marie.
      Profession: peintre (artiste), Paris (Paris).
      Domicile: Paris (Paris) rue Blanche, 25
    - Quittance, distribution de prix d'adjudication de maison, 20980f sur 38550f, Paris (Paris) rue du Faubourg-St-Honore, 220., 28 janvier 1851; MC/ET/IX/1304
      Nom, qualité: (personne morale) Crespel (créanciers).
      Relations: créanciers de l'intervenant 2.
      Nom, qualité: (M.) Crespel, Toussaint Jean Marie.
      Domicile: Paris (Paris) rue du Faubourg-St-Honore, 220.
      Nom, qualité: (M.) Chabrol, Pierre Prosper.
      Profession: architecte, Paris (Paris).
      Domicile: Paris (Paris) rue du Vingt-Quatre-Fevrier, 3.
      Relations: adjudicataire des biens de l'intervenant 2
    - Testament., 31 janvier 1851; MC/ET/IX/1304
      Nom, qualité: (Mme ou Mlle) Benoist, Marie Louise.
      Domicile: Batignolles (les) (Paris) rue Lemercier, 21.
      Nom, qualité: (M.) Duval, Etienne Francois.
      Domicile: Batignolles (les) (Paris) rue Lemercier, 21
    - Procuration générale, dépôt., 31 janvier 1851; MC/ET/IX/1304
      Nom, qualité: (M.) Feline, Louis Charles.
      Domicile: Paris (Paris) rue Saint-Lazare, 6.
      Nom, qualité: (M.) Laffon de Ladebat, Francois Hilaire Edouard.
      Profession: conseiller de prefecture de la seine, Paris (Paris).
      Domicile: Paris (Paris) rue Bergere, 25
    - Obligation, emprunt, 20000f., 3 février 1851; MC/ET/IX/1304
      Nom, qualité: (M.) Richer, Louis Joseph.
      Profession: bijoutier (marchand), Paris (Paris).
      Domicile: Paris (Paris) rue du Faubourg-St-Martin, 14.
      Nom, qualité: (M.) Richer, Charles Ferdinand.
      Profession: bijoutier (fabricant), Paris (Paris).
      Domicile: Paris (Paris) rue du Temple, 34.
      Relations: fils de l'intervenant 1.
      Nom, qualité: (M.) Detouche, Constantin Louis.
      Domicile: Paris (Paris) rue Saint-Martin, 160.
      Nom, qualité: (M.) Carbonet, Charles Victor.
      Profession: bijoutier (ancien fabricant), Paris (Paris).
      Domicile: Paris (Paris) rue Bleue, 2
    - Procuration rente publique, dépôt, vente de rente etat 5%, 1908f., 3 février 1851; MC/ET/IX/1304
      Nom, qualité: (M.) Gribble, Joseph.
      Profession: rentier.
      Domicile: Ashburton (angleterre).
      Nom, qualité: (M.) Royle, Peter.
      Profession: chirurgien, Manchester (angleterre).
      Domicile: Manchester (angleterre).
      Nom, qualité: (M.) Delaville-Leroux, Joseph.
      Domicile: Paris (Paris) rue Lafitte, 8
    - Transport, créance, 25000f., 4 février 1851; MC/ET/IX/1304
      Nom, qualité: (M.) Yvonnet, Alphonse.
      Profession: propriétaire, marchand de papier (ancien), Paris (Paris).
      Domicile: Paris (Paris) rue Neuve-des-Petits-Champs, 29.
      Relations: créancier(e) de l'intervenant 2.
      Nom, qualité: (Mme ou Mlle) Latour, Rosalie Euphrosine.
      Domicile: Paris (Paris) rue du Vingt-Quatre-Fevrier, 12.
      Relations: veuve de l'intervenant 3, veuve de l'intervenant 4.
      Nom, qualité: (M.) Langronne, Paul.
      Profession: restaurateur, Paris (Paris).
    - Comparution, procès-verbal, bail d'hotel meuble, Paris (Paris) rue Paul-Lelong, 3, hotel des Colonies., 4 février 1851; MC/ET/IX/1304
      Relations: en contestation avec l'intervenant 02.
      Nom, qualité: (M.) Bourceret, Laurent.
      Profession: juge de paix (ancien), tenancier d'hotel meuble, Paris (Paris).
      Domicile: Paris (Paris) rue Paul Lelong, 3
    - Mariage., 4 février 1851; MC/ET/IX/1304
      Nom, qualité: (M.) Renard, Louis Alphonse.
      Profession: huissier, Nonancourt (Eure).
      Domicile: Nonancourt (Eure).
      Nom, qualité: (M.) Renard, Thomas.
      Nom, qualité: (Mme ou Mlle) Millot, Marie Henriette Alexandrine.
      Domicile: Paris (Paris) boulevard Saint-Martin, 14.
      Nom, qualité: (M.) Millot, Alexandre.
      Profession: limonadier, Paris (Paris).
      Domicile: Paris (Paris) boulevard Saint-Martin, 14
    - Succession, notoriété., 4 février 1851; MC/ET/IX/1304
      Nom, qualité: (M.) Chapron, Jean Francois.
      Domicile: Saulx-les-Chartreux (Essonne)
    - Compte, administration de succession et gestion de commerce de bonneterie, Paris (Paris) rue du Faubourg-St-Antoine, 23., 5 février 1851; MC/ET/IX/1304
      Nom, qualité: (Mme ou Mlle) Turquet, Charlotte Sophie Desiree.
      Profession: bonnetiere (marchande), Paris (Paris).
      Domicile: Paris (Paris) rue du Faubourg-St-Antoine, 23.
      Nom, qualité: (M.) Dorville, Louis Jean Baptiste Henri.
      Profession: bonnetier (marchand), Paris (Paris).
      Domicile: Paris (Paris) rue du Faubourg-St-Antoine, 23
    - Inventaire, etat de meubles apres interdiction judiciaire., 7 février 1851; MC/ET/IX/1304
      Nom, qualité: (Mme ou Mlle) Morliere, Lucile Arianne.
      Domicile: Versailles (Yvelines).
      Relations: fille de l'intervenant 2, fille de l'intervenant 3.
      Nom, qualité: (Mme ou Mlle) Martineau, Florence Angelique.
      Relations: tutrice de l'intervenant 1, veuve de l'intervenant 3.
      Nom, qualité: (M.) Morliere, Jean Edme.
      Domicile: Versailles (Yvelines)
    - Acte de baptême, dépôt., 7 février 1851; MC/ET/IX/1304
      Nom, qualité: (M.) Maleteste de, Jean Joseph Louis.
      Domicile: Paris (Paris) rue Louis-le-Grand, 5
    - Affectation d'hypothèques, hypotheque sur vignes, 18a, garantie 2000f, Savigny (Côte-d'Or) Clans (les)., 8 février 1851; MC/ET/IX/1304
      Nom, qualité: (M.) Lacordaire, Adrien Leon.
      Profession: administrateur de la manufacture nationale des gobelins, Paris (Paris).
      Domicile: Paris (Paris) rue Mouffetard, 257.
      Nom, qualité: (M.) Rouget, Pierre Augustin.
      Profession: greffier de chambre à la cour d'appel, Dijon (Côte-d'Or).
      Domicile: Dijon (Côte-d'Or)
    - Transport, créance partielle, 22000f sur 42000f., 8 février 1851; MC/ET/IX/1304
      Nom: Société Des Marche et Foire de Saint-Laurent.
      Domicile: Paris (Paris).
      Nom, qualité: (M.) Thory, Jules Leon.
      Profession: capitaine adjudant major de la garde republicaine, Paris (Paris).
      Domicile: Paris (Paris) boulevard Beaumarchais, 37
    - Quittance, paiement partiel d'obligation, 8000f sur 50000f., 8 février 1851; MC/ET/IX/1304
      Domicile: Paris (Paris)
    - Cession, brevet pour la fabrication d'asphalte et de mosaique., 10 février 1851; MC/ET/IX/1304
      Nom, qualité: (M.) Nuty, Louis.
      Domicile: Paris (Paris) rue du Pont-aux-Choux, 16.
      Nom: Société Liesching (louis) et Torasse.
      Relations: representé(e) par l'intervenant 03, representé(e) par l'intervenant 04.
      Nom, qualité: (M.) Liesching, Louis.
      Profession: négociant (ancien), Paris (Paris).
      Domicile: Paris (Paris) boulevard Bonne-Nouvelle, 28.
      Nom, qualité: (M.) Torasse, Louis Joseph.
      Domicile: Paris (Paris) boulevard Beaumarchais, 79
    - Succession, inventaire après décès., 10 février 1851; MC/ET/IX/1304
      Profession: employe, Paris (Paris).
    - Procuration rente publique, dépôt, vente de rente etat 5%., 11 février 1851; MC/ET/IX/1304
      Nom, qualité: (M.) Carrey d'Asnieres de, Henri Simon.
      Domicile: Bruxelles (belgique).
      Nom, qualité: (M.) Guarin de Vitry, Ernest Louis.
    - Quittance, paiement de legs, 1000f., 11 février 1851; MC/ET/IX/1304
      Nom, qualité: (M.) Andrezza, Jean.
      Profession: marchand de marrons, Paris (Paris).
      Domicile: Dongis (suisse).
      Nom, qualité: (personne morale) Corazza (hoirs).
      Relations: héritiers de l'intervenant 3.
      Nom, qualité: (Mme ou Mlle) Corazza, Dominique Therese.
      Domicile: Paris (Paris) rue Saint-Antoine, 97.
      Nom, qualité: (M.) Dallesandri, Antoine.
      Domicile: Paris (Paris) rue Saint-Antoine, 97
    - 188, adjudication de maison, etages (2) ecurie jardin, mise-a-prix 3500f, Maffliers (95)., 12 février 1851; MC/ET/IX/1304
      Nom, qualité: (Mme ou Mlle) Forgeot, Jeanne.
      Domicile: Paris (Paris) rue d'Enghien, 23.
      Nom, qualité: (M.) Cabanel, Charles Rene.
      Domicile: Paris (Paris) rue d'Enghien, 23
    - Mariage., 12 février 1851; MC/ET/IX/1304
      Nom, qualité: (M.) Cocheris, Hippolyte Francois Jules Marie.
      Profession: eleve de l'ecole des chartes, Paris (Paris).
      Domicile: Paris (Paris) rue Vaneau, 40.
      Nom, qualité: (M.) Cocheris, Francois.
      Profession: sous-chef au ministère de l'agriculture et du commerce (ancien), Paris (Paris).
      Nom, qualité: (Mme ou Mlle) Wagrez, Pauline Augustine.
      Domicile: Paris (Paris) rue de Bussy, 27.
      Nom, qualité: (M.) Wagrez, Bernard Alexis Aime Joseph.
      Profession: sous-chef à l'imprimerie nationale, Paris (Paris).
      Domicile: Paris (Paris) rue de Bussy, 27
    - Transport, créance, 47000f., 13 février 1851; MC/ET/IX/1304
      Nom, qualité: (M.) Saint-Paul, Louis Gedeon Alphonse.
      Domicile: Paris (Paris) rue Blanche, 8.
      Nom, qualité: (M.) Boulanger, Antoine Francois Victor.
      Domicile: Paris (Paris) rue Saint-Georges, 56.
      Nom, qualité: (Mme ou Mlle) Tilorier, Eulalie Eleonore.
      Domicile: Noyon (Oise).
      Nom, qualité: (M.) Boulanger, Francois Victor.
      Profession: notaire (ancien)
    - Vente, maison et terrain, 1a, 4200f, Belleville (Paris) rue des Amandiers, 67., 13 février 1851; MC/ET/IX/1304
      Nom, qualité: (Mme ou Mlle) Regnard, Angelique Louise.
      Profession: fruitiere, Belleville (Paris).
      Domicile: Belleville (Paris) rue des Amandiers, 67.
      Nom, qualité: (M.) Hampelle, Joseph Frederic.
      Nom, qualité: (M.) Clemenceau, Jean Baptiste.
      Profession: mecanicien, Paris (Paris).
      Domicile: Paris (Paris) rue de Popincourt, 79.
      Nom, qualité: (M.) Depre, Louis.
      Profession: chef de cuisine, Paris (Paris).
      Domicile: Paris (Paris) rue Saint-Martin, 283.
      Nom, qualité: (M.) Maricot, Benjamin.
      Profession: papetier (marchand), Paris (Paris).
      Domicile: Paris (Paris) rue Nationale, 29
    - Transport, créance, 13218f., 14 février 1851; MC/ET/IX/1304
      Nom, qualité: (M.) Courcelle-Labrousse, Martin.
      Domicile: Vanxain (Dordogne).
      Nom, qualité: (Mme ou Mlle) Granger, Pauline Justine.
      Domicile: Paris (Paris) rue de Suresnes, 9.
      Nom, qualité: (M.) Regnaud, Alphonse.
      Nom, qualité: (M.) Segur de, Philippe Paul.
      Profession: propriétaire, general.
      Domicile: Paris (Paris) rue de la Pepiniere, 104
    - Procuration rente publique, dépôt, vente de rente etat 5%, 67f., 15 février 1851; MC/ET/IX/1304
      Nom, qualité: (M.) Boutilly, Pierre Ernest.
      Profession: sapeur au premier regiment du genie, Montpellier (Hérault).
      Domicile: Montpellier (Hérault).
      Nom, qualité: (M.) Finot, Claude Gaspard.
    - Mariage, consentement., 16 février 1851; MC/ET/IX/1304
      Nom, qualité: (M.) Roziere de, Marie Louis Thomas.
      Profession: professeur à l'ecole des chartes, Paris (Paris).
      Domicile: Paris (Paris) rue de Vaugirard, 15.
      Nom, qualité: (M.) Roziere de, Michel Louis.
      Nom, qualité: (Mme ou Mlle) Giraud, Marie Claire Louise.
      Domicile: Paris (Paris) rue de la Ferme-des-Mathurins, 50.
      Nom, qualité: (M.) Giraud, Charles Joseph Barthelemy.
      Profession: ministre de l'instruction publique et des cultes, Paris (Paris).
      Intervenant 5, 3:
      Nom, qualité: (M.) Louis Napoleon Bonaparte President de La Republiqu*
    - Mainlevée, hypotheque., 18 février 1851; MC/ET/IX/1304
      Nom: Société Massing Freres Huber et Cie.
      Domicile: Paris (Paris) rue Rambuteau, 13.
      Relations: representant(e) de l'intervenant 2, representant(e) de l'intervenant 3.
      Nom, qualité: (M.) Massing, Nicolas.
      Profession: fabricant de velours et peluches, Puttelange-aux-Lacs (Moselle).
      Domicile: Puttelange-aux-Lacs (Moselle).
      Relations: associé(e) de l'intervenant 3.
      Nom, qualité: (M.) Huber, Chretien.
      Profession: marchand de velours et peluches, Paris (Paris).
      Domicile: Paris (Paris) rue Rambuteau, 43.
      Nom, qualité: (M.) Navet, Jean Baptiste Gabriel.
      Profession: marchand de bois, Ivry-sur-Seine (Val-de-Marne).
      Domicile: Ivry-sur-Seine (Val-de-Marne)
    - Quittance, ratification, paiement de tiers d'adjudication de terres, 1804f, Verrieres-le-Buisson, antony (91, 92)., 18 février 1851; MC/ET/IX/1304
      Nom, qualité: (M.) Benoist, Dominique Pierre.
      Profession: cultivateur, Sceaux (Hauts-de-Seine).
      Domicile: Sceaux (Hauts-de-Seine).
      Domicile: Antony (Hauts-de-Seine).
      Nom, qualité: (M.) Montgarny, Jean Pierre.
    - Procuration générale, dépôt., 21 février 1851; MC/ET/IX/1304
      Nom, qualité: (M.) Markowski, Ignace.
      Profession: sous-officier polonais emigre.
      Domicile: Sainte-Neomaye (Deux-Sèvres).
      Nom, qualité: (M.) Delobel, Henri Adrien.
      Domicile: Paris (Paris) rue Saint-Thomas-du-Louvre, 10
    - Bail, hotel meuble, loyer 11000f, Paris (Paris) rue Paul-Lelong, 3, hotel des Colonies., 22 février 1851; MC/ET/IX/1304
      Nom, qualité: (M.) Bourceret, Francois Laurent.
      Profession: juge de paix (ancien).
      Domicile: Paris (Paris) rue Paul-Lelong, 3
    - Testament olographe, dépôt., 25 février 1851; MC/ET/IX/1304
      Nom, qualité: (M.) Segretin, Louis Antoine.
      Profession: propriétaire, fleuriste, Paris (Paris).
      Domicile: Paris (Paris) rue Saint-Denis, 257
    - Succession, inventaire après décès., 25 février 1851; MC/ET/IX/1304
      Domicile: Paris (Paris) rue Sainte-Avoye, 2
    - Succession, inventaire après décès., 26 février 1851; MC/ET/IX/1304
      Nom, qualité: (M.) Segretin, Antoine Louis.
    - Procuration rente publique, dépôt, vente de rente etat 5%, 281f., 26 février 1851; MC/ET/IX/1304
      Nom, qualité: (M.) Dangleville de Courtilloles, Rene Emmanuel Alfred.
      Domicile: Falaise (Calvados).
      Nom, qualité: (Mme ou Mlle) Dangleville de Courtilloles, Delphine Elisabeth.
      Domicile: Paris (Paris) rue Basse-du-Rempart, 36.
      Relations: sœur de l'intervenant 1
    - Succession, notoriété., 26 février 1851; MC/ET/IX/1304
    - Succession, notoriété., 27 février 1851; MC/ET/IX/1304
      Nom, qualité: (Mme ou Mlle) Tilorier, Madeleine Francoise Sophie.
      Profession: propriétaire rentiere.
      Nom, qualité: (M.) Sonnier, Gabriel Laurent.
      Profession: docteur en medecine, Noyon (Oise).
      Domicile: Noyon (Oise)
    - Succession, notoriété., 28 février 1851; MC/ET/IX/1304
      Nom, qualité: (Mme ou Mlle) Godefroy, Marie Francoise Reine.
      Domicile: Ferte-Alais (la) (Essonne).
      Relations: fille de l'intervenant 2.
      Nom, qualité: (M.) Godefroy, Louis Barthelemy.
    - Procuration générale., 1er mars 1851; MC/ET/IX/1304
      Nom, qualité: (Mme ou Mlle) Legendarme, Marie Hubert.
      Domicile: Paris (Paris) rue Lepelletier, 4.
      Nom, qualité: (M.) Morillon, Jean Thomas.
      Nom, qualité: (M.) Dusautoy, Auguste Francois.
      Profession: tailleur, Paris (Paris).
      Domicile: Paris (Paris) boulevard des Italiens, 14
    - Vente, terre, 70a, 1650f, Pierrefonds (Oise) Marbeuil (le)., 3 mars 1851; MC/ET/IX/1304
      Nom, qualité: (Mme ou Mlle) Desmaret, Therese Caroline.
      Domicile: Paris (Paris) rue Rabelais, 12.
      Nom, qualité: (M.) Delacour, Jean Eugene.
      Nom, qualité: (M.) Desmaret, Francois Adrien.
      Profession: ciseleur (ouvrier), Paris (Paris).
      Domicile: Paris (Paris) Cloitre Saint-Benoit, 17.
      Relations: frère de l'intervenant 1
    - Donation., 6 mars 1851; MC/ET/IX/1304
      Nom, qualité: (M.) Squelard, Francois Joseph.
      Profession: régisseur, Paris (Paris).
      Nom, qualité: (Mme ou Mlle) Lagneau, Josephine Sophie.
    - Bail, maison, appartement (2) ecurie (2) cave (2), loyer 4600f, Paris (Paris) rue Montmartre, 27., 6 mars 1851; MC/ET/IX/1304
      Nom, qualité: (M.) Nau, Jean Marc.